【裁判字號】    99,消債更,7
【裁判日期】    990311
【裁判案由】    更生事件
【裁判全文】
臺灣屏東地方法院民事裁定             99年度消債更字第7號
聲  請  人
即 債務 人  甲○○
上列當事人聲請消費者債務清理事件，本院裁定如下：
    主  文
債務人甲○○自中華民國九十九年三月二十四日十二時起開始更
生程序。
命司法事務官進行本件更生程序。
    理  由
一、按債務人不能清償債務或有不能清償之虞；且無擔保或無優
    先權之債務總額未逾新臺幣1,200 萬元者，於法院裁定開始
    清算程序或宣告破產前，得向法院聲請更生；又法院開始更
    生程序之裁定，應載明其年、月、日、時，並即時發生效力
    ，消費者債務清理條例（下稱本條例）第3 條、第42條第1
    項、第45條第1 項分別定有明文。次按法院裁定開始更生或
    清算程序後，得命司法事務官進行更生或清算程序，必要時
    得選任律師、會計師或其他適當之自然人或法人一人為監督
    人或管理人，本條例第16條第1 項亦有明文。
二、本件聲請意旨略以：前曾以負欠金融機新臺幣（下同）15,7
    99,315元之債務，有不能清償情事，於95年間以書面向最大
    債權金融機構國泰世華商業銀行請求依「中華民國銀行公會
    會員辦理消費金融案件無擔保債務協商機制」共同協商債務
    清償方案，嗣於95年5 月30日協商成立，約定自95年6 月起
    ，分120 期、利率5%，每月應繳金額為18,832元；嗣因每月
    必要生活以達10,494元，以當時之薪資收入15,600元，已不
    足償付協商金額，致繳交約15期、償還金額282,480 元後毀
    諾，並非債務人主觀上惡意不履行協商，實係客觀上確有不
    可歸責於債務人之事由。又其無擔保或無優先權之債務總額
    未逾1,200 萬元，亦未經法院裁定開始清算程序或宣告破產
    ，爰向本院聲請更生等語。
三、經查：
(一)、債務人所主張之上開事實，業據其提出與所述相符之債權人
    清冊、財產暨收入狀況說明書、債務人之財政部台灣省南區
    國稅局96、97年度綜合所得稅各類所得資料清單暨財產歸屬
    資料清單、財團法人金融合徵信中心當事人查詢個人資料（
    信用報告）回覆書、戶籍謄本，及薪資轉帳存摺、屏東縣三
    和儲蓄互助會借據、臺灣高雄地方法院98年11月23日雄院高
    98司執梅字第120800號執行命令影本等件為證；並經債權人
    國泰世華商業銀行提出協商成立協議書暨無擔保債務還款計
    劃影本供參，應堪信實。
(二)、次依債務人自稱現每月平均薪資22,817元（97年任職瑪家數
    位機會中心），因收入有限未負擔扶養父母之義務，於扣除
    每月必要支出約15,800元（含膳食費、與配偶平均分之水、
    電、瓦斯費及通訊費、3 名子女之扶養費、勞、健保費），
    所賸餘資金7,017 元仍不足以償還協商應繳之金額；且尚有
    中國信託商業銀行正執行任職高雄市資訊服務暨應用協會每
    月薪資三分之一及年終等其他獎金在四分之三範圍之所得，
    固國泰世華商業銀行具狀表示債務人債務之累積係為透過繳
    付保險費及以預借現金之方式所形成，仍可依循一致性協商
    方案為協商之申請，惟難認現仍有可歸責之事由。復債務人
    就所陳報之無擔保及無優先債權債權總金額1,879,315 元（
    實際金額仍應計算並加計至更生裁定准許前一日之利息及違
    約金），預先提出願以8 年分、96期，以每期7,017 元（即
    上開每月所賸餘資金）之更生方案，計算清償數額為673,63
    2 元、清償成數為35.84%，應屬有進行更生程序之可能，得
    藉以妥適調整其與債權人及其他利害關係人之權利義務關係
    ，保障債權人之公平受償，並謀求債務人經濟生活之更生機
    會，以健全社會經濟發展。此外，參酌債務人名下無土地、
    房屋及其他有變現價值之動產可資為清償之憑藉，復無債務
    人有本條例第6 條第3 項、第8 條或第46條各款所定駁回更
    生聲請之事由存在，則債務人聲請更生，應屬有據。
四、綜上，債務人聲請更生，為有理由，揆諸首開法條規定，爰
    裁定如主文第一項所示，並命司法事務官進行本件更生程序
    。
中    華    民    國    99    年    3     月    11    日
                  民事庭      法  官  吳思怡
上為正本係照原本作成。
本裁定不得抗告。
本裁定已於99年3月18日下午5時公告。
中    華    民    國    99    年    3     月    18    日
                              書記官  魏慧夷

司法院資訊處製作；財團法人民間司法改革基金會備份。
